---
title: " "
---

# Azzurri忘年会\@さっぽろ (2019)

## タイムライン

- 11/3: 予約状況を確認 (まだ大丈夫そう、との判断)
- 11/4: フットサルで１次アナウンス
- 11/7: Labolaアンケートで暫定人数 → 保留込みの25人
- 11/8: 予約
    - 確保: かくれんぼ
        - 18:00~20:00、4000円
            - 11/9前後にHotPepperを忘年会向けメニューに更新とのこと
        - 1Fまたは2Fを貸切
            - 同時間帯の別グループと人数多い方が2F (Max45人)、少ないほうが1F
            - 1FがMax22人、25人くらいで詰めて座るかもしれない旨を了承ずみ

## ToDo

- 11/10: フットサルでリマインド
- 人数を正式に確定 (かくれんぼ: 2週間前まで)
- ２次会のお店を予約
- 正式アナウンス
- くじびきへの備え

## K先輩のお告げ

- １次会+２次会で6500円なイメージ
- 席はランダムにするといいかも
- 20-35人までありうる、難しいですね
- 2次回前に集計すませるが吉

```{r, include = FALSE, echo = FALSE}
library(tidyverse)
library(leaflet)
library(htmlwidgets)
library(DT)

color_set <-
  c("orange", "red", "darkred")
color_set_map <-
  list("<FONT color='orange'>3000円</FONT>",
       "<FONT color='red'>3500円</FONT>",
       "<FONT color='darkred'>4000円</FONT>",
       "<FONT color='black'>二次会</FONT>")

restaurant <-
  read_csv("~/Dropbox/page/data/restaurant/sapporo_over30.csv") %>%
  mutate(name = paste0("<a href=", url, " target='_top'>", name, "</a> | ", category, "<br>", memo))

pub <-
  read_csv("~/Dropbox/page/data/restaurant/sapporo_pubs.csv") %>%
  mutate(name = paste0("<a href=", url, " target='_top'>", name, "</a><br>", memo))
  
  
add_group_marker <-
  function(.map, tbl, is_known){
    .map %>%
    addCircleMarkers(data = filter(tbl, class == "a"), fillColor = is_known, fillOpacity = .75,
                     # clusterId = 1, clusterOptions = markerClusterOptions(),
                     lng = ~lon, lat = ~lat, popup = ~ name, radius = 5,
                     color = color_set[1], group = color_set_map[[1]]) %>%
    addCircleMarkers(data = filter(tbl, class == "b"), fillColor = is_known, fillOpacity = .75,
                     # clusterId = 1, clusterOptions = markerClusterOptions(),
                     lng = ~lon, lat = ~lat, popup = ~ name, radius = 5,
                     color = color_set[2], group = color_set_map[[2]]) %>%
    addCircleMarkers(data = filter(tbl, class == "c"), fillColor = is_known, fillOpacity = .75,
                     # clusterId = 1, clusterOptions = markerClusterOptions(),
                     lng = ~lon, lat = ~lat, popup = ~ name, radius = 5,
                     color = color_set[3], group = color_set_map[[3]]) %>%
    return()
  }


bounenkai <-
  leaflet() %>%
  addProviderTiles(providers$CartoDB) %>%
  add_group_marker(restaurant, is_known = "white") %>%
  addCircleMarkers(data = pub, fillColor = "white", fillOpacity = 0, radius = 3, color = "black",
                   popup = ~name, lng = ~lon, lat = ~lat,
                   group = color_set_map[[4]]) %>%
  addLayersControl(
    overlayGroups = c(color_set_map[[1]], color_set_map[[2]], color_set_map[[3]], color_set_map[[4]]),
    options = layersControlOptions(collapsed = FALSE)
  ) %>%
  return()

bounenkai

dir.create("leaflet", showWarnings = FALSE)
setwd("leaflet")
saveWidget(bounenkai, "bounenkai_map.html", selfcontained = T)
setwd("..")
```

## １次会

- 3500円前後で
    - 人数は20~35人で見とけば大丈夫そう
    - 若干は増減が効きそうな店舗貸切あるいは少し大きめの個室が理想的

- すでに埋まってた
    - ビストロバンバン
    - 居心地
    - カルネアラグリーリア
- 電話待ち
    - Bistro CinqCes

    
```{r, results="asis", echo = FALSE}
restaurant %>%
  transmute(` ` = name, 駅 = station, 貸切 = style, 定員 = capacity) %>%
  datatable(escape = FALSE, rownames = FALSE, options = list(dom = 'tp'))
```

## ２次会

- ２年連続の[PROST](https://www.hotpepper.jp/strJ000303320/)、2019年は禁じ手に
- 2500円くらい
    - みんな食べられないだろうから、フードはあまり重要視しないでいいかな、と
    - ビンゴ的なやつ
        - 一次会で帰る人が多めなら一次会でやっちゃいましょう

```{r, results="asis", echo = FALSE}
pub %>%
  transmute(` ` = name, お値段 = price) %>%
  datatable(escape = FALSE, rownames = FALSE, options = list(dom = 'tp'))
```

<br>

<iframe seamless src="../leaflet/bounenkai_map/index.html" width="95%" height="400px"></iframe>


## ビンゴ大会 -> くじ引き大会？

- じゅんさん基金 (2–3万円) を使用
    - とりあえずで書いたら余りそう
    - 余ったら２次会にでも
    - いっしーさんいわく5万円までの伸びしろ

- [共同編集ウィッシュリスト](https://www.amazon.co.jp/hz/wishlist/ls/O2LW72R5STWS)

- <i class="fas fa-star"></i> ~~7000円~~→5000円 ✕ 1人
    - ゲームシャツ (Azzurriらしくイタリア。最近だとラグビーなども？がんばって２枚買ってサイズ分けると若干の融通が効く)
- <i class="fas fa-futbol"></i> 1500円 ✕ 3人
    - 筋トレグッズだと女性陣が少し寂しいかもなので選択肢から選べるシステムがいい？
    - プロテイン500 g
    - ちっちゃいボール ([これは高いけどこんなの](http://www.quebra-ws.com/shopdetail/000000038351/164/007/Y/page1/disp_pc/))
    - 靴紐
- <i class="fas fa-question"></i> 1000円 ✕ 5人
    - フットサル関係ないものでもいいかも (逆に悩む)
    - ちょっといいコーヒー・紅茶
    - 小鉢の植物 (多肉・エアプランツ)
    - ジグソーパズル
    - いい感じな文房具
    