---
title: " "
---

# Azzurri忘年会\@さっぽろ (2019)

- １次会+２次会で6500円なイメージ
- 席はランダムにするといいかも
- 20-35人までありうる、難しいですね
- 集計は酔う前に

## タイムライン

- 11/3: 予約状況を確認。まだ埋まっていなさそう、と判断。
- 11/4: フットサルでアナウンス
- 11/7: 暫定人数確認のためのLabolaアンケート締め切り。保留込みの25人。
- 11/8: １次会を予約
    - かくれんぼ
        - 18:00~20:00、4000円
            - 11/9前後にHotPepperを忘年会向けメニューに更新とのこと
        - 1Fまたは2Fを貸切
            - 同時間帯の別グループと人数多い方が2F (Max45人)、少ないほうが1F
            - 1FがMax22人、25人くらいで詰めて座るかもしれない旨を了承ずみ
    - **この時点では他の店も結構埋まってた。**表の中の「済」は埋まっていたところ
- 11/9: ２次会まで予約
    - １次会: かくれんぼ (19:00~21:00, 4000円)
    - ２次会: カルネ・アラ・グリーリア (21:15~23:15, 2000円)
    - １次会・２次会は２週間前までに要人数確定
- 11/10: フットサルでリマインド → 追加最大３人くらい？
- 11/18: [正式アナウンス](https://labola.jp/team/21360051/schedule/6754888339986529)
- 11/27: 人数確認のためのLabolaアンケート締め切り
    - 28人で確定
- 12/14: 当日
    - 確定後に＋２人、前日に−２人など
    - ３次会はいっしーさんの伝手でProstへ (12人くらいだったかと)


```{r, include = FALSE, echo = FALSE}
library(tidyverse)
library(leaflet)
library(htmlwidgets)
library(DT)

color_set <-
  c("orange", "red", "darkred")
color_set_map <-
  list("<FONT color='orange'>3000円</FONT>",
       "<FONT color='red'>3500円</FONT>",
       "<FONT color='darkred'>4000円</FONT>",
       "<FONT color='black'>二次会</FONT>")

restaurant <-
  read_csv("~/Dropbox/page/data/restaurant/sapporo_over30.csv") %>%
  mutate(name = paste0("<a href=", url, " target='_top'>", name, "</a> | ", category, "<br>", memo))

pub <-
  read_csv("~/Dropbox/page/data/restaurant/sapporo_pubs.csv") %>%
  mutate(name = paste0("<a href=", url, " target='_top'>", name, "</a><br>", memo))
  
  
add_group_marker <-
  function(.map, tbl, is_known){
    .map %>%
    addCircleMarkers(data = filter(tbl, class == "a"), fillColor = is_known, fillOpacity = .75,
                     # clusterId = 1, clusterOptions = markerClusterOptions(),
                     lng = ~lon, lat = ~lat, popup = ~ name, radius = 5,
                     color = color_set[1], group = color_set_map[[1]]) %>%
    addCircleMarkers(data = filter(tbl, class == "b"), fillColor = is_known, fillOpacity = .75,
                     # clusterId = 1, clusterOptions = markerClusterOptions(),
                     lng = ~lon, lat = ~lat, popup = ~ name, radius = 5,
                     color = color_set[2], group = color_set_map[[2]]) %>%
    addCircleMarkers(data = filter(tbl, class == "c"), fillColor = is_known, fillOpacity = .75,
                     # clusterId = 1, clusterOptions = markerClusterOptions(),
                     lng = ~lon, lat = ~lat, popup = ~ name, radius = 5,
                     color = color_set[3], group = color_set_map[[3]]) %>%
    return()
  }


bounenkai <-
  leaflet() %>%
  addProviderTiles(providers$CartoDB) %>%
  add_group_marker(restaurant, is_known = "white") %>%
  addCircleMarkers(data = pub, fillColor = "white", fillOpacity = 0, radius = 3, color = "black",
                   popup = ~name, lng = ~lon, lat = ~lat,
                   group = color_set_map[[4]]) %>%
  addLayersControl(
    overlayGroups = c(color_set_map[[1]], color_set_map[[2]], color_set_map[[3]], color_set_map[[4]]),
    options = layersControlOptions(collapsed = FALSE)
  ) %>%
  return()

bounenkai

dir.create("leaflet", showWarnings = FALSE)
setwd("leaflet")
saveWidget(bounenkai, "bounenkai_map.html", selfcontained = T)
setwd("..")
```

## １次会

- 3500円前後で
    - 人数は20~35人で見とけば大丈夫そう
    - 若干は増減が効きそうな店舗貸切あるいは少し大きめの個室が理想的

```{r, results="asis", echo = FALSE}
restaurant %>%
  transmute(` ` = name, 駅 = station, 貸切 = style, 定員 = capacity) %>%
  datatable(escape = FALSE, rownames = FALSE, options = list(dom = 'tp', pageLength = 30))
```

## ２次会

- 2500円くらい
    - みんな食べられないだろうから、フードはあまり重要視しないでいいかな、と
    - ビンゴ的なやつ
        - 一次会で帰る人が多めなら一次会でやっちゃいましょう

```{r, results="asis", echo = FALSE}
pub %>%
  transmute(` ` = name, お値段 = price) %>%
  datatable(escape = FALSE, rownames = FALSE, options = list(dom = 'tp'))
```

<br>

<iframe seamless src="../leaflet/bounenkai_map/index.html" width="95%" height="400px"></iframe>


## ビンゴ大会 -> くじ引き大会？

- じゅんさんから基金 (４万円) をもらった
