---
title: "knitr figure"
date: 2016-08-05
---

## knitr + Rmarkdown + pandocメモ

### YAML

```
---
title: "MyYAML"
author: "Keach Murakami"
date: "`r Sys.time()`"
bibliography: ~/GitHub/BeeLabR/BibTex/Full.bib
header-includes:
  - \setmainfont{Helvetica Neue} 
  - \usepackage{zxjatype} # 日本語を使うためのパッケージ
  - \setjamainfont{Hiragino Kaku Gothic Pro} # 日本語フォントの指定
  - \usepackage{lscape} # 図を回転するためのパッケージ
  - \newcommand{\blandscape}{\begin{landscape}} # 図回転用のbegin command
  - \newcommand{\elandscape}{\end{landscape}} # 図回転用のend command
  - \usepackage{setspace} # 行間の調節ためのパッケージ
  - \newcommand{\bdoublespace}{\begin{spacing}{1.5}} # 行間を広げるbegin command
  - \newcommand{\edoublespace}{\end{spacing}{}} # 行間を広げるbegin command
  - \usepackage{lineno} # 行番号を追加するためのパッケージ
  - \linenumbers # 行番号を追加する

output:
  pdf_document:
    latex_engine: xelatex
    toc: TRUE
    toc_depth: 3
    fig_caption: TRUE
  html_document:
    theme: sandstone
    self_contained: TRUE
    fig_caption: TRUE
---
```


### 行番号をつける・ダブルスペースにする
<a href = "http://stackoverflow.com/questions/14883525/set-double-spacing-and-line-numbers-when-converting-from-markdown-to-pdf-with-pa">Set double spacing and line numbers when converting from Markdown to PDF with pandoc</a>

### Setup chunk
```{r setup, eval = F}
# knitrごとに読み込まれているオブジェクトを全消去
rm(list = ls())

# ggplotの作図用。デフォルトの大きさを指定
base_size_default <- 12 

# 数式・図・表にオートで番号付け
devtools::source_url("https://raw.githubusercontent.com/KeachMurakami/Sources/master/TeX_accessory.R")
EqnHead <- "4-"
FigHead <- "Fig. 4-"
TableHead <- "Table 4-"

knitr::opts_chunk$set(echo = FALSE, fig.width = 5, fig.height = 5,
                      out.width = '500pixel', out.height = '500pixel', dpi = 100,
                      message = FALSE, warning = FALSE, cache = F, eval = T)
```

```{r eval = F, child = "./Main.Rmd"}

```


### knitr + rmarkdownで図の大きさ調節

- fig.width/height
    - 図のプロットのサイズ
    - インチ単位
- out.width/height
    - 図を出力した際のサイズ
    - 拡大/縮小コピー的な
        - LaTeX: .8\\linewidth, 3in, 8cm, 40% (= 0.4\linewidth)...
        - HTML: 300px, 5cm, 3in, 40%...
- out.extra
    - out.extra='angle=90'など
    - 任意文字を引数として受け取るので、自由に編集できるらしい
    - html images にも使える (extra options will be written into the <img /> tag, e.g. out.extra='style="display:block;"')

```{r, fig.width = 5, fig.height = 5, out.width = '50%', dpi = 200}
# {r, fig.width = 5, fig.height = 5, out.width = '50%'}
plot(sin(1:100), type = "l")
```

```{r, fig.width = 2, fig.height = 2, out.width = '50%', dpi = 200}
# {r, fig.width = 2, fig.height = 2, out.width = '50%'}
# 小さく書いたのを拡大するイメージ
plot(sin(1:100), type = "l")
```

```{r, fig.width = 7, fig.height = 7, out.width = '50%', dpi = 200}
# {r, fig.width = 7, fig.height = 7, out.width = '50%'}
# 大きく書いたのを縮小するイメージ
plot(sin(1:100), type = "l")
```


### 図のキャプションにhtmlタグを直打ちする

図のキャプションに特殊文字、上付き文字、斜体を使う場合など  
chunk optionにそのままhtmlタグ入りの文字列を入れると、`fig.cap`以下の引数が無視される  

```{r}
caption_html <- 
  "with html tag <i>test</i><sup>test</sup>."
caption_plain <- 
  "without html tag testtest."

knitr::opts_chunk$set(fig.width = 5)

```

htmlタグなしの場合のhtmlのソース  
`{r, fig.cap = caption_plain}`  

```
<img src="略=" alt="without html tag testtest." width="480">
<p class="caption">
without html tag testtest.
</p>
```


htmlタグありの場合のhtmlのソース  
`{r, fig.cap = caption_html}`  
`.&quot;`のあたりでタグがコンタミしているため、fig.widthに引数が届いていない  

```
<img src="略=" alt="with html tag &lt;i&gt;test&lt;/i&gt;&lt;sup&gt;test&lt;/sup&gt;.&quot; width=“480” /&gt;
&lt;p class=" caption">
with html tag <i>test</i><sup>test</sup>.
</p>
```

こういうときのために`knit_hooks`がある  
chunkの表示だったり実行だったりを自分好みにする  
setup chunkで読み込むのがよい  

```{r}
knitr::knit_hooks$set(html.cap = function(before, options, envir) {
  if(!before) {
    paste0('<p class="caption">', options$html.cap, "</p>")
  }
})
```

hookしたタグありの場合のhtmlのソース  
`{r, html.cap = caption_html}`

```
<img src="略=" width="480" />
<p class="caption">
with html tag <i>test</i><sup>test</sup>.
</p>
```


### ローカルの画像を直接貼り付ける

Drawソフトで書いた画像、あるいは写真を貼付ける、といった場合、２つの方法がある

1. html部にmarkdown記法 (直書き)  
html部に`![図のキャプション](/path/to/image)`と直書きする
図のキャプションをhtml書きしないといけなかったり、変数として扱えなかったり、と面倒が多い  

2. chunk内にknitr::include_graphics  
```{r eval = F}
knitr::include_graphics(path = "path/to/image")
```


#### 参考ページ  
[R markdown(knitr)パッケージのchunk optionまとめ](http://d.hatena.ne.jp/teramonagi/20130615/1371303616)  
[Chunk options and package options](http://yihui.name/knitr/options/)  
[caption in the html output of knitr](http://stackoverflow.com/questions/15010732/caption-in-the-html-output-of-knitr)  
[How to set size for local image using knitr for markdown?](http://stackoverflow.com/questions/15625990/how-to-set-size-for-local-image-using-knitr-for-markdown)  

```{r info}
devtools::session_info()
```