---
title: "連続画像のある断面の時間変化を対話的にみる (R & Shiny)"
date: 2018-06-27
categories: ["Infographic"]
---

```{r setup, warning = F, message = F, include = F, echo = F}
knitr::opts_chunk$set(warning = F, message = F, eval = T, echo = T, results = "hold")
```

データ可視化系。

連続的にイメージングした2次元経時データ (=動画) から、任意のx/y断面の時系列を表示する。

- `pixel値 ~ 切断面に沿った座標 * 時間`なので3次元可視化
- 画像を小さく表示して切断位置を示し、切断位置をインタラクティブに変える

という要件のもと、Shiny上で2次元画像と3次元散布図を連動させて表示する。

## 成果物

- 切断面固定なサンプル

<iframe seamless src="../../../../plotly/crosssection_timecourse/index.html" width="100%" height="900"></iframe>

- 以下のワンライナーで起動するShinyでは上の図の切断面が可変

```{r, eval = F}
# ~ 3.5MB
shiny::runGist("f3e768cd0a06b7d3cee12e6dca37c152")
```


## データ読み込み

```{r include = F, eval = F}
# 自分用データソースのメモ

data <-
  readr::read_rds(path = "~/Dropbox/2018/hokushin01/data/heavy/id03_sigma1.rdata") %>%
  .[[2]] %>%
  dplyr::transmute(value = value + initial, row, col, time = z) %>%
  pri::df2array() %>%
  .[81:230, 81:230, seq(1, 59, by = 3)]

readr::write_rds(data, path = paste0("~/Dropbox/page/data/crosssection_timecourse/data_array.rdata"))
```

使用するのは葉の分光反射画像の経時データで縦横時間の3次元配列。

```{r, warning = F}
suppressMessages(library(tidyverse))
suppressMessages(library(imager))
suppressMessages(library(plotly))

temp <- tempfile()
download.file("https://github.com/KeachMurakami/page/blob/master/data/crosssection_timecourse/data_array.rdata?raw=true", temp, mode = "wb")
data <- read_rds(temp)

(dim_data <- data %>% dim)

# check first frame
data %>%
  as.cimg() %>%
  plot()
```

## 関数づくり

データを下拵えするための関数を書く。
`array`だと扱いにくいので、long形式の`tibble`に変える。

```{r}
array_to_df <-
  function(array){
    dim_data <- dim(array)
    dt <-
      array %>%
      as.vector %>%
      tibble(value = .,
             row = rep(1:dim_data[1], times = dim_data[3] * dim_data[2]),
             col = rep(rep(1:dim_data[2], each = dim_data[1]), times = dim_data[3]),
             time = rep(1:dim_data[3], each = dim_data[1] * dim_data[2]))
    
    # calculate changes from initial values
    dt %>%
      dplyr::filter(time == 1) %>%
      dplyr::select(initial = value, row, col) %>%
      dplyr::left_join(dt, ., by = c("row", "col")) %>%
      dplyr::mutate(value = value - initial) %>%
      return()
  }

data %>%
  array_to_df %>%
  head %>%
  knitr::kable()
```

下拵えしたデータを図示する関数を書く。
処理済みデータと切断情報を与えるとplotlyの出力を返す。
Shinyに持っていきやすいように、切断情報は`input$XXX`のリスト形式で与える。
2D画像は[plotly公式](https://plotly-book.cpsievert.me/raster-images.html)を参照しながら。

- `as.raster %>% raster2uri`で数値をカラーコードに変えてhtmlで書く
- `subplot`する前に不要な軸を消してしまう
- `subplot`後にも`layout(scene1 = ..., scene2 = ...)`で各プロットにアクセスできるらしい

```{r}

### 3D

plot_3d <-
  function(dt, input){
    if(input$cut_direction == "row"){
      dt_for_3d <-
        dt %>%
        dplyr::filter(row == input$cut_index) %>%
        dplyr::select(value, section = col, time)
    } else {
      dt_for_3d <-
        dt %>%
        dplyr::filter(col == input$cut_index) %>%
        dplyr::select(value, section = row, time)
    }
    
    dt_for_3d %>%
      dplyr::group_by(section) %>%
      dplyr::mutate(value = RcppRoll::roll_meanl(value, n = input$smooth)) %>% # smoothing
      plot_ly(data = ., x =  ~ time, y = ~ section, z = ~ value, scene = "scene1",
              color = ~ section, type = "scatter3d", mode = "lines") %>%
      return()
  }


### 2D

plot_2d <-
  function(dt, input){
  cutting_band <-
    c(input$cut_index + (-input$band_width:input$band_width)) # to indicate cutting position

  dt_initial <- 
    dt %>%
    dplyr::filter(time == 1) %>%
    dplyr::mutate(initial = (initial - min(initial)) / (max(initial) - min(initial))) %>% # normalize to [0,1]
    dplyr::select(initial, row, col)
  
  if(input$cut_direction == "row"){
    dt_for_2d <-
      dt_initial %>%
      dplyr::mutate(initial = if_else(row %in% cutting_band, input$band_fill, initial))
  } else {
    dt_for_2d <-
      dt_initial %>%
      dplyr::mutate(initial = if_else(col %in% cutting_band, input$band_fill, initial))
  }
  
  array_annotated <-
    dt_for_2d$initial %>%
    array(dim = c(max(dt$row), max(dt$col), 1))
  
  array_nonannotated <-
    dt_initial$initial %>%
    array(dim = c(max(dt$row), max(dt$col), 1))
  
  img_annotated <-
    abind::abind(array_nonannotated, array_annotated, array_nonannotated) %>%
    as.raster
  
  axis_set <- list(title = "", zeroline = FALSE, showline = FALSE, showticklabels = FALSE, showgrid = FALSE)
  
  plot_ly(scene = "scene2") %>%
    layout(images = list(
    source = raster2uri(img_annotated),
    x = 0, y = 1, sizex = .5, sizey = .25,
    xanchor = "left", yanchor = "top"),
    xaxis = axis_set, yaxis = axis_set) %>%
    return()
  }


### merge

plot_crosssection <-
  function(dt, input){
    subplot(plot_3d(dt, input), plot_2d(dt, input)) %>%
    layout(showlegend = FALSE)
  }
```

## Plotlyで図示

切断条件を指定して、プロットする。
冒頭の図がviewerに表示される。

```{r, warning = F}
input <- list(cut_direction = "col", cut_index = 30, smooth = 1, band_width = 1, band_fill = .5)

fig_plotly <-
  data %>%
  array_to_df %>%
  plot_crosssection(., input)

# htmlwidgetとして保存
setwd("../plotly")
htmlwidgets::saveWidget(fig_plotly, "crosssection_timecourse.html", selfcontained = T)
setwd("../post")
```

## Shinyでアプリケーション化

上記の関数にファイルと切断条件の入力部分を加え、体裁を整えて完成。

`r htmltools::htmlPreserve('<script src="https://gist.github.com/KeachMurakami/f3e768cd0a06b7d3cee12e6dca37c152.js"></script>')`

## 雑感

スライドで出したら見栄えはするけども、伝わるものはあまりない。

## 参考

[Raster images](https://plotly-book.cpsievert.me/raster-images.html)

## Session Info

```{r}
devtools::session_info()
```
