---
title: "関数名の衝突を避ける (R)"
date: 2018-06-29
categories: ["R::base"]
---


```{r setup, warning = F, message = F, include = F, echo = F}
knitr::opts_chunk$set(warning = F, message = F, eval = T, echo = T, results = "hold")
```

R起動時の設定を少しいじったら嵌ったメモ。

`.Rprofile`で`tidyverse`をロードしているのに、名前空間指定なしで`filter`とすると`stats::filter`から呼ばれる。
dplyr系関数は使用頻度が高いので、安全だからといって`dplyr::filter`と繰り返し書くのは少し面倒。

```
# .Rprofile or Rprofile.site
library(tidyverse)
```

```{r, eval = F}
iris %>% filter(Species == "setosa") %>% head(3)
#> Error in filter(., Species == "setosa") : object 'Species' not found

iris %>% dplyr::filter(Species == "setosa") %>% head(3)
#>   Sepal.Length Sepal.Width Petal.Length Petal.Width Species
#> 1          5.1         3.5          1.4         0.2  setosa
#> 2          4.9         3.0          1.4         0.2  setosa
#> 3          4.7         3.2          1.3         0.2  setosa

tidyverse_conflicts()
#> ── Conflicts ─────────────────────── tidyverse_conflicts() ──
#> ✖ stats::filter()       masks dplyr::filter()
#> ✖ stats::lag()          masks dplyr::lag()
```

タイミングがわからないが、`tidyverse`をロードしたあとに`stats`がロードされて上書きされる。
応急処置として、`.Rprofile`または`Rprofile.site`で先に`stats`をロードすると解決する。
`MASS::select`と`dplyr::select`でも同様のことが稀に起こるので先手を打つ。

必須パッケージを絞り、conflictを考慮して`Rprofile.site`を確定する。

```
# /Library/Frameworks/R.framework/Resources/etc/Rprofile.site

library(stats) # to suppress filter() conflict
library(MASS) # to suppress select() conflict
  
library(magrittr)
library(knitr)
library(broom)
library(tidyverse)
library(devtools)
```

conflict情報は以下の通り。

```{r}
tidyverse_conflicts()
```

名前空間指定なしでも`dplyr::filter`が呼ばれることを確認。

```{r}
filter
```

新たにパッケージを入れてそれをロードすると同様の問題が起こるので、対症療法でしかない。
しばらくこれで使って、さらに上書きするパッケージがあれば`Rprofile.site`に追加する。
理想的には、関数を他のパッケージからmaskさせないように守る関数を組むのがよさそう。

## Session Info

```{r}
devtools::session_info()
```
