---
title: "Rまわりのアップデート (ver. 3.5.0)"
date: 2018-04-26
---

```{r, echo = F, message = F, warning = F}
library(tidyverse)
knitr::opts_chunk$set(results = "hold")
```

投稿論文など、色々と一段落したのでR環境を整備する。
Rを`3.3.1 (Bug in Your Hair)`から`3.5.0 (Joy in Playing)`まで、Rstudioを`1.0.143`から`1.1.447`までアップデート。

[R3.5.0のメジャーな変更点](https://cran.r-project.org/bin/windows/base/NEWS.R-3.5.0patched.html)から気になったものを抜粋。

--- 

> isTRUE() is more tolerant and now true in  
>  `x <- rlnorm(99)`  
>  `isTRUE(median(x) == quantile(x)["50%"])`  
> New function `isFALSE()` defined analogously to `isTRUE()`.

そもそも`isTRUE`を使っていなかったので確認。
厳密に真偽判断したいときに使う。

```{r}
body(isTRUE)
body(isFALSE)
```

これらはいずれも`TRUE`だが
```{r}
if(5) print("TRUE") else print("FALSE")
if(1) print("TRUE") else print("FALSE")
if(1:5) print("TRUE") else print("FALSE") # with warning
```

`isTRUE`を通すといずれも`FALSE`
```{r}
if(isTRUE(5)) print("TRUE") else print("FALSE")
if(isTRUE(1)) print("TRUE") else print("FALSE")
if(isTRUE(1:5)) print("TRUE") else print("FALSE")
```

`length(x) != 1`で`FALSE`を返すので、癖が強い気がする。
例えばこれは`FALSE`。

```{r}
if(isTRUE(c(T, T))) print("TRUE") else print("FALSE")
if(isFALSE(c(F, F))) print("TRUE") else print("FALSE")
```

`dplyr`内では使わないようにする。

```{r}
data.frame(x = 1:5, y = 5:1) %>%
  dplyr::mutate(x_is_y = isTRUE(x == y),
                x_is_not_y = isFALSE(x == y))
```

---

> `factor(x, levels, labels)` now allows duplicated `labels` (not duplicated `levels`!). Hence you can map different values of `x` to the same level directly.

`factor`型は`ggplot`のラベル順番コントロールくらいにしか使っていないので、得られる恩恵はあまりなさそう。
とりまわしのよさそうな`{forecat}`を勉強する必要がある。

---

> `POSIXt` objects can now also be rounded or truncated to month or year.

`POSIXt`の丸め・切り捨てに対応。

```{r}
(time_now <- as.POSIXlt("2018-04-25 12:34:56", tz = "UTC"))

time_now %>% class
  
time_now %>% round("year")
time_now %>% round("month")
time_now %>% round("day")
```

`{lubridate}`だと[Rounding Up Date Objects](https://lubridate.tidyverse.org/reference/round_date.html#rounding-up-date-objects)。

```{r}
lubridate::round_date(time_now, unit = "2 hours")
lubridate::ceiling_date(time_now, unit = "5 mins")
```

5分刻み丸めができることをいまさら知った。
`unit`部分の指定は`lubridate:::parse_period_unit`内の正規表現 (`regexpr(" *(?<n>[0-9.,]+)? *(?<unit>[^ \t\n]+)", unit[[1]], perl = T)`) にマッチするように書けばOK。

どっちかというと、`round`よりもむしろ 15:20:00 -> 15.333.. な関数がほしい
([例SO](https://stackoverflow.com/questions/21781311/how-to-convert-time-to-decimal))。
すぐ書けるので毎回関数を組んでしまう。
時刻を数字に変換するのは統計解析のときに問題を起こしうる気がするので、あえて組んでいないのかもしれない。

```{r}
devtools::session_info()
```