---
title: "Rからtinypng APIで画像圧縮"
date: 2018-07-27
---

```{r setup, include=FALSE}
library(tidyverse)
library(magrittr)
knitr::opts_chunk$set(echo = TRUE, message = FALSE, warning = FALSE, results = "hold")
```

スライドづくりの過程でファイルを圧縮する必要があったので。
Rから[tinypng](https://tinypng.com/)のAPIを使う。

- 一ヶ月あたり500枚まで圧縮可能
- アップロードするファイルは5MBまで

APIキーを発行して、環境変数に入れる。

```{r eval = F}
# set API key
Sys.setenv(tinypng_api = "YOUR_API_KEY")
```

## 関数

1. `system(intern = T)`でコマンドをshellに投げて返り値を取ってくる
2. 返り値から圧縮されたファイルがアップロードされているURLをとってくる
3. ダウンロードする

```{r}
tinify <-
  function(path, overwrite = FALSE) 
  {
      if (!file.exists(path)) {
        stop("File was not found.\n")
      } else if(file.size(path) > 1024^2){
        stop("File size should be < 5MB.\n")
      } else {
        api_key <- Sys.getenv("tinypng_api")
        catch_response <-
          system(intern = T, paste0("curl --user api:", api_key,
                                    " --data-binary @", path,
                                    " -i https://api.tinify.com/shrink"))
        image_url <-
          catch_response[stringr::str_detect(catch_response, "Location")] %>%
          stringr::str_extract("output/[a-zA-Z0-9]*")
        if (length(image_url) == 0) {
          # exception handling: 500 img limit?
            stop(paste0(catch_response))
        } else {
          if(overwrite == FALSE){
            path <- paste0(fs::path_ext_remove(path), "_tiny.", fs::path_ext(path))
          }
          download.file(url = paste0("https://api.tinify.com/", image_url), destfile = path)
          cat(stringr::str_glue("image was appropriately tinified.\noutput: {path}\n"))
          }
      }
  }
```


## テスト

どうせなのできれいな絵を書く。

- [marcusvolz/marhart | GitHub](https://github.com/marcusvolz/mathart)

```{r}
library(mathart)

n <- 25000

params <- data.frame(
  a <- c(0, 0.85, 0.2, -0.15),
  b <- c(0, 0.02, -0.26, 0.28),
  c <- c(0, -0.04, 0.23, 0.26),
  d <- c(0.16, 0.85, 0.22, 0.24),
  e <- c(0, 0, 0, 0),
  f <- c(0, 1.6, 1.6, 0.44),
  p <- c(0.01, 0.85, 0.07, 0.07)
)

sample_plot <-
  fractal_fern(n = n, a = params$a, b = params$b, c_ = params$c, d = params$d, e = params$e,
             f = params$f, p = params$p) %>%
  ggplot(aes(x, y)) +
  geom_point(size = 0.03, alpha = 0.2, col = "orange") +
  theme_void() +
  coord_equal()

sample_plot
```

```{r}
# 一時パス作成
imgpath <- tempfile(fileext = "png")

# 画像保存
png(filename = imgpath, width = 10, height = 10, units = "cm", res = 300)
print(sample_plot)
dev.off()

# 圧縮前サイズ
size_before <- file.size(imgpath)
# 上書き圧縮する
tinify(imgpath, overwrite = TRUE)
# 圧縮後サイズ
size_after <- file.size(imgpath)
# ファイル削除
file.remove(imgpath)
```

確認する。

```{r}
paste0(size_before, " -> ", size_after)
```


## To Do

- `verbose = FALSE`する
- 500枚を超えたときの挙動の処理がまだなので月末に使い切って確認
- バックグラウンドに回して圧縮処理中にRを動かせるようにする？


## Session Info

```{r}
devtools::session_info()
```

## 雑記

- 昼食にエミューとワニとカンガルーを食べた
    - くさみが強い
    - 品種改良は偉大だ
- ８月半ばの学会の発表時間がまだアナウンスされない...