---
title: "3D lollipop on map なアニメーション (R)"
date: 2018-05-26
---

データ可視化系。

```{r include = F, eval = F}
setwd("~/Dropbox/page/content/post/")
```

```{r include = F}
Sys.unsetenv("https_proxy")
Sys.unsetenv("http_proxy")
Sys.unsetenv("ftp_proxy")
```

[コレ](https://www.gizmodo.jp/2018/05/manhattan-graph.html)の2番煎じ。
Rで東京版に挑戦。
簡単に統計データがみつかった[東京都の昼夜人工の過去実測データと将来予測データ](http://www.toukei.metro.tokyo.jp/tyosoku/ty-data.htm)から、昼夜人口の3Dロリポップを経年で表示する可視化。

結果はコレ。

<iframe seamless src="../../../../plotly/lollipop_on_map/index.html" width="100%" height="900"></iframe>


```{r setup}
library(tidyverse)
knitr::opts_chunk$set(echo = T, warning = F, message = F, results = "hold")
```

## tl;dr

### 人口データの下準備

```{r}
library(readxl)

messy_data <-
  dir("../../data/tokyo_population/", pattern = ".xls", full.names = T) %>%
  map(read_xls)

messy_data %>%
  map(head)
```

まだましな方ではあるが、いわゆる神エクセル。
2010以降は、夜間人口データはなくなり、代わりに‘夜間人口100人あたりの昼間人口数’という謎の指標が追加されている。
`{janitor}`など駆使すればtidyな整形はできるが、今回はぽちぽちフォーマットしてcsv化して保存 ([csvデータ](https://github.com/KeachMurakami/page/tree/master/data/tokyo_population))。
図示しづらいので島嶼部は省略。

```{r}
tidy_data <-
  dir("../../data/tokyo_population/", pattern = ".csv", full.names = T) %>%
  map(read_csv)
  
tidy_long <-
  tidy_data %>%
  map(gather, year, pop, -region) %>%
  map(mutate, year = parse_number(year))

pop_2010_2035 <-
  full_join(tidy_long[[1]], tidy_long[[2]],
            by = c("region", "year"), suffix = c("_day", "_dayx100_night")) %>%
  transmute(region, year, day =pop_day,
            night = day / pop_dayx100_night *100)

pop_1955_2010 <-
  full_join(tidy_long[[3]], tidy_long[[4]],
            by = c("region", "year"), suffix = c("_day", "_night")) %>%
  rename(day = pop_day, night = pop_night) %>%
  filter(year != 2010) # 2010年は重複するので削除

population_data <-
  bind_rows(pop_1955_2010, pop_2010_2035) %>%
  gather(day_night, pop, -year, -region)

head(population_data)

population_data %>%
  ggplot(aes(x = year, y = pop, group = region, color = region)) +
  geom_point() + 
  geom_line() +
  facet_grid(day_night ~ .) +
  guides(color = F)
```

次に地図とマージするために、緯度経度情報を足していく。
`{ggmap}`で地名から緯度経度を取得し、昼夜人口データとjoinする。

```{r}
library(ggmap)

region_geo <-
  population_data$region %>%
  unique %>%
  tibble(region = ., lat = NA, lng = NA)

# 連続取得するとしばしばNAを返すので、ループでゴリ押し

fill_na <-
  function(.tbl){
    if(is.na(.tbl$lat)){
      geo <- geocode(.tbl$region)
      mutate(.tbl, lat = geo$lat, lng = geo$lon)
    } else {
      .tbl
    }
  }

for(i in 1:500){
  region_geo <-
    region_geo %>%
    split(.$region) %>%
    map_df(fill_na)

  if(sum(is.na(region_geo$lat)) == 0) break
}

head(region_geo)

# 人口データと座標データをマージして、図示用に昼夜で軽度を少しだけずらす
pop_geo_data <-
  left_join(population_data, region_geo, by = "region") %>%
  split(.$day_night) %>%
  map2_df(.x = ., .y = c(-.01, +0.01), ~ mutate(.x, lng = lng + .y))
```

`{plotly}`で3次元散布図を作成。

```{r}
library(plotly)

fig_scat <-
  plot_ly(x = ~ lng, y = ~ lat, z = ~ pop, color = ~ day_night, frame = ~ year) %>%
  add_markers(data = pop_geo_data, type = "scatter3d", marker = list(size = 3, opacity = .5),
              text = ~paste("City: ", region, '<br>Population:', pop), hoverinfo = "text")
```

ロリポップチャート ([イメージ検索](https://www.google.com.au/search?q=lollipop+chart+image&tbm=isch&tbo=u&source=univ&sa=X&ved=0ahUKEwixucOgnKLbAhUHu7wKHQFTDycQsAQIJg&biw=1440&bih=799)) 化するべく、各ポイントから`z = 0`までの足を作成。
[このページ](https://community.plot.ly/t/droplines-from-points-in-3d-scatterplot/4113/3)を流用。

```{r}
for_droplines <- 
  list(pop_geo_data, pop_geo_data) %>%
  map2_df(.x = ., .y = c(1, 0), ~ mutate(.x, pop = pop * .y)) %>%
  group2NA(groupNames = c("year", "region", "day_night", "lat", "lng"))

fig_lollipop <-
  fig_scat %>%
  add_paths(data = for_droplines, x = ~ lng, y = ~lat, z = ~ pop, showlegend = FALSE, hoverinfo = "none")
```


### 地図データの下準備

3次元ロリポップをマッピングする地図データを作る。
昨今の流れとして、R x GISだと日本のデータ取得は`{kokudosuuchi}`または`{jpndistrict}`、解析は`{sf}`がよさそう。
今回は[このページ](http://uribo.hatenablog.com/entry/2017/12/08/144549)を参考に、`{jpndistrict}`を使用した。
最新版の{`ggplot2`}はsfに対応したので、2Dだと簡単に描画できる。

```{r}
library(jpndistrict)
library(sf)

sf_tokyo <-
  jpn_pref(pref_code = 13, district = TRUE) %>%
  st_simplify(dTolerance = 0.001)

sf_tokyo %>%
  ggplot() +
  geom_sf(fill = "white", z = 0, aes(type = "point")) +
  geom_point(data = region_geo, aes(x = lng, y = lat)) +
  xlim(138.85, 140) + ylim(35.4, 36)
```

ただ、`geom_sf()`だと、z軸方向へのプロットができなさそうなので、sfデータから座標を取り出して、z=0の面にプロットしていく。

```{r}

## sf_tokyo$geometryに座標データが入っている
## sf_tokyo$geometryの1層目の要素の構成異なる
## (島などの閉じた区画ごとに分けられた子座標データが区の下にネスト) ので、
## map用に場合わけで対処する関数を作成

sf_mapping <-
  function(.lst){
    if(length(.lst) == 1){
      as_tibble(.lst[[1]]) %>%
        bind_rows(., head(., 1)) %>% # pathを閉じるために最初の座標を足す (なくてもあまり変わらなかった)
        list
    } else {
      .lst %>%
        flatten %>%
        map( ~ as_tibble(.) %>%
               bind_rows(., head(., 1)))
    }
  }

sf_data <-
  map(sf_tokyo$geometry, sf_mapping) %>%
  flatten
  

add_sf <-
  function(p, i){
    df <-
      tidyr::crossing(sf_data[[i]], year = pop_geo_data$year) 
    if(names(df) != c("V1", "V2", "year")){
      return(p)
    } else {
      add_paths(p, data = df, x = ~ V1, y = ~V2, z = 0, color = "", frame = ~ year,
                line = list(color = "white"), showlegend = F, hoverinfo = "none")
    }
  }


fig_lollipop_on_map <- fig_lollipop


for(i in seq_along(sf_data)){
  fig_lollipop_on_map <-
    fig_lollipop_on_map %>% add_sf(i)
}
```

一通り完成。


## グラフの微調整

layout(scene = ...)で見た目をいじって、冒頭のhtmlwidjetが完成。

- 軸の設定 (axis)
- 初期視点の調整 (camera)
  - eyeは視点がある場所 (default (1.25, 1.25, 1.25))
    - z = 0だと真横から、z = Infだと真上から
    - normが小さいと寄り、大きいと引き
  - centerは表示の中心 (default (0, 0, 0))
    - z = -.2だと、全体が少し持ち上がるイメージ

```{r}

axis_set <- list(zeroline = F, showline = F, showticklabels = F, title = "")

scene <-
  list(
    xaxis = c(axis_set, range = list(c(138.85, 140))),
    yaxis = c(axis_set, range = list(c(35.3, 36))),
    zaxis = c(axis_set, backgroundcolor="rgb(100, 100, 100)", showbackground = T, range = list(c(0, 1200000))),
    camera = list(center=list(x = 0, y = 0, z = -.2),
                  eye=list(x = -.1, y = -1.25, z = .3))
  )

fig_lollipop_on_map_final <-
  fig_lollipop_on_map %>%
  layout(scene = scene)

setwd("../plotly")
htmlwidgets::saveWidget(fig_lollipop_on_map_final, "lollipop_on_map.html", selfcontained = T)
setwd("../post")
```


## 参考ページ

[時間によって激変するマンハッタンの人口を表す、インタラクティブな3Dグラフ | GIZMODO](https://www.gizmodo.jp/2018/05/manhattan-graph.html)  
[東京都昼間人口の予測 | 東京都の統計](http://www.toukei.metro.tokyo.jp/tyosoku/ty-data.htm)  
[Droplines from points in 3D scatterplot? | plotly community ](https://community.plot.ly/t/droplines-from-points-in-3d-scatterplot/4113/3)  
[yutannihilation/kokudosuuchi | github](https://github.com/yutannihilation/kokudosuuchi)  
[uribo/jpndistrict | github](https://github.com/uribo/jpndistrict)  
[r-spatial/sf | github](https://github.com/r-spatial/sf)  
[中級者向けggplot2でこんな図が描きたい - 地図編 | cucumber flesh ](http://uribo.hatenablog.com/entry/2017/12/08/144549)  
[Axes in R | plotly](https://plot.ly/r/axes/)  
[Keeping a consistent perspective for 3D plots | plotly community](https://community.plot.ly/t/keeping-a-consistent-perspective-for-3d-plots/5692)

## Session info

```{r}
devtools::session_info()
```