---
title: "研究のつながりを可視化する (R"
date: 2018-06-24
categories: ["Infographic"]
---

```{r setup, warning = F, message = F, include = F, echo = F}
knitr::opts_chunk$set(warning = F, message = F, cache = T, echo = T, results = "hold")
```

データ可視化系のネタ。

成果物はこれ。

<iframe seamless src="../../../../plotly/research_network/index.html" width="100%" height="900"></iframe>

## データ読み込み

.bibファイルに適当な項目名 (projectとした) でテーマを登録する。

```
@article{Murakami_et_al2018PCE,
  title={Quantification of excitation energy distribution between photosystems based on a mechanistic model of photosynthetic electron transport},
  author={Murakami, Keach and Matsuda, Ryo and Fujiwara, Kazuhiro},
  journal=PCE,
  volume={41},
  number={1},
  pages={148--159},
  year={2018},
  month={January},
  doi={10.1111/pce.12986},
  project={Photosynthetic Response to Light Spectrum}
}
```

```
@conference{intl005,
  title={Time course of leaf content of cytochrome $b_6f$ complex and photosynthetic capacity after changes in growth irradiance},
  author={Murakami, Keach and Zhu, Hui and Zeng, Ling-Da and Yi, Xiao-Ping and Peng, Chang-Lian and Zhang, Wang-Feng and Chow, Wah Soon},
  year={2018},
  month={September},
  date={23--26},
  type={Poster presentation},
  symposium={ComBio2018},
  short_symposium={ComBio2018},
  address={Australia},
  venue={International Convention Centre Sydney/Sydney},
  project={Light Use in Horticulture, Modeling Temporal Canopy Photosynthesis}
}
```

`bib2df`パッケージを使って読み込み。

```{r}
suppressMessages(library(tidyverse))
suppressMessages(library(bib2df))

bib_data <-
  dir("~/Dropbox/r_packages/fudukue/bibtex/list_bib/", pattern = "^mywork", full.names = T) %>%
  map_df(bib2df)

bib_data[1:4, 1:4] %>%
  knitr::kable()
```

データクレンジング。

```{r}
suppressMessages(library(janitor))

tidy_bib_data <-
  bib_data %>%
  janitor::remove_empty("cols") %>%
  janitor::clean_names() %>%
  mutate(category = if_else(category %in% c("BOOK", "INBOOK", "INCOLLECTION"), "book/chapter", tolower(category)),
         id = dplyr::row_number() %>%
              stringr::str_pad(width = 3, side = "left", pad = "0") %>%
              paste0(category, "_", .)) %>%
  dplyr::select(id, project, category, type, title, year, doi, short = short_symposium, venue) %>%
  tidyr::separate_rows(project, sep = ", ")


tidy_bib_data[1:4, 1:4] %>%
  knitr::kable()
```

## ネットワーク作成

`igraph::graph_from_data_frame`は1列目と2列目を繋ぐので、列順が重要。
毎回ネットワークの形状が変わるので、一応`set.seed`しておく。

```{r}
suppressMessages(library(igraph))

set.seed(123)

igraph_obj <-
  igraph::graph_from_data_frame(d = tidy_bib_data, directed = F)

plot(igraph_obj)
class(igraph_obj)
```

見栄えをよくするべく、`ggnetwork`パッケージで`igprah`オブジェクトを`ggplot`用に整える。
`ggnetwork`は[このページ](https://cran.r-project.org/web/packages/ggnetwork/vignettes/ggnetwork.html)がわかりやすかった。

```{r}
suppressMessages(library(ggnetwork))

df_network <-
  igraph_obj %>%
  ggnetwork(layout = "fruchtermanreingold")
```

ggnetworkの出力を`dplyr`で扱おうとして引っかかった。

```{r, eval = F}
df_network %>%
  mutate(hoge = "huga")
#> Error: Columns `x`, `y`, `xend`, `yend` must be 1d atomic vectors or lists
```

`tibble`は`data.frame`と異なり、`matrix`を包含することができないのが原因らしい。
これはバグのようで、近いうちに直されそうな感じ ([Allow matrix and data frame columns ](https://github.com/tidyverse/tibble/issues/416))。

```{r, eval = F}
n <- network::network(sna::rgraph(5, tprob = 0.2))
net <- ggnetwork::ggnetwork(n)

mutate(net, hoge = "hoge")
#> Error: Columns `x`, `y`, `xend`, `yend` must be 1d atomic vectors or lists

net$x
#>           [,1]
#> [1,] 0.2249716
#> [2,] 1.0000000
#> [3,] 0.8017759
#> [4,] 0.5301314
#> [5,] 0.0000000
#> [6,] 0.0000000
#> [7,] 0.5301314
#> [8,] 0.8017759

net %>% as.tibble
#> Error: Columns `x`, `y`, `xend`, `yend` must be 1d atomic vectors or lists

tibble(x = matrix(1:5, ncol = 1))
#> Error: Column `x` must be a 1d atomic vector or a list

# リストで包むと通る
(tbl_mtrx <- tibble(x = list(matrix(1:5, ncol = 1))))
#> # A tibble: 1 x 1
#>   x            
#>   <list>       
#> 1 <int [5 × 1]>

# unnestするとvectorにdropするっぽい
tidyr::unnest(tbl_mtrx)
# A tibble: 5 x 1
#>       x
#>   <int>
#> 1     1
#> 2     2
#> 3     3
#> 4     4
#> 5     5
```

`as.matrix %>% as_tibble`で強引に`tibble`型に変えると、`dplyr`系関数が使える。

```{r}
df_network <-
  df_network %>%
  as.matrix %>%
  as_tibble %>%
  mutate_at(.vars = vars(x, y, xend, yend, year), .funs = as.numeric) %>% # 文字列を数値に戻す
  mutate(group = str_extract(vertex.names, "[a-z]*"),
         group = if_else(group %in% c("article", "conference", "book"), group, "project")) # あとでカテゴリ別に色分けしたいので

# node部分
df_network[1:5, 1:8] %>%
  knitr::kable()

# edge部分
df_network[30:34, 1:8] %>%
  knitr::kable()
```

このままだと取り回しが悪いので、node部分とedge部分を分離して扱う。
ggplotとplotlyでの図示用にデータフレームを整える。

```{r}
# node数をカウント
node_num <-
  is.na(df_network$na.y) %>% sum

# node部分だけ抜き出す
df_node <-
  df_network[seq_len(node_num),] %>%
  janitor::remove_empty("cols") %>%
  mutate(node_size = if_else(group == "project", 10, 1),
         node_size = if_else(group %in% c("article", "book"), 2, node_size)) # ノードサイズをカテゴリ別に

# 残るedge部分をハンドリング
df_edge <-
  df_network[-seq_len(node_num),] %>%
  janitor::remove_empty("cols")

# hoverの要不要に応じてprojectとそれ以外を分ける
# 空行でもNAが表示されて鬱陶しいので
transmute(df_edge, vertex.names, year) %>%
  left_join(df_node, ., by = "vertex.names") %>%
  {
    df_node_projects <<-
      dplyr::filter(., group == "project")
    df_node_items <<-
      dplyr::filter(., group != "project")
  }
```

`ggplot`で重ねていく。

```{r}
fig_ggplot <-
  df_node %>%
  ggplot(aes(x, y, col = group)) +
  geom_segment(data = df_edge, aes(xend = xend, yend = yend)) +
  geom_point(data = df_node_items, aes(size = node_size, text = year)) +
  geom_point(data = df_node_projects, aes(size = node_size), hoverinfo = "none") +
  geom_text(data = df_node_projects, aes(label = vertex.names), col = "black") +
  scale_color_manual(values = c("cyan2", "magenta2", "grey50", "grey75")) +
  guides(size = F) +
  theme_blank()

fig_ggplot
```

`plotly`でinteractiveにして冒頭の図が完成。

```{r}
suppressMessages(library(plotly))

delete_axis <- 
  list(title = "", ticklen = 0, zeroline = FALSE, showline = FALSE, showticklabels = FALSE, showgrid = FALSE)

fig_plotly <-
  ggplotly(fig_ggplot, tooltip = "text") %>%
  layout(xaxis = delete_axis, yaxis = delete_axis)

# htmlwidgetとして保存
setwd("../plotly")
htmlwidgets::saveWidget(fig_plotly, "research_network.html", selfcontained = T)
setwd("../post")
```

ネットワークがもっと騒がしくなるように精進しよう。

## 参考

[ggnetwork: Network geometries for ggplot2](https://cran.r-project.org/web/packages/ggnetwork/vignettes/ggnetwork.html)  
[Allow matrix and data frame columns ](https://github.com/tidyverse/tibble/issues/416)  


## Session Info

```{r}
devtools::session_info()
```
