---
title: "時間差の単位 (difftime)"
date: 2018-11-13
categories: ["base"]
---

```{r setup, include=FALSE}
library(tidyverse)
library(magrittr)
knitr::opts_chunk$set(echo = TRUE, message = FALSE, warning = FALSE)
```

時間の差を計算するときのはまりメモ

Rは２時点間の差によしなに単位をつけてくれる。

```{r}
time0 <- ymd_hms("2018-11-11 00:00:00")
time1 <- ymd_hms("2018-11-11 11:11:11")
time2 <- ymd_hms("2018-12-31 23:59:59")

time1 - time0
time2 - time0
```

処理開始時刻と測定時刻をログしたhourスケールの実験`exp_hour`とdayスケールの実験`exp_day`がある。

```{r}
exp_hour <- tibble(init = time0, time = time1, dif = time - init)
exp_day <- tibble(init = time0, time = time2, dif = time - init)
```

これを`write_csv` -> `read_csv`とするとdouble型に落ちて、実験間で単位に齟齬が生じる。

```{r}
temp_file1 <- tempfile()
temp_file2 <- tempfile()

write_csv(exp_hour, path = temp_file1)
write_csv(exp_day, path = temp_file2)

exp_hour2 <- read_csv(temp_file1)
exp_day2 <- read_csv(temp_file2)

exp_hour2$dif
exp_day2$dif
```

実用的には、

- `as.numeric(units = "hours")`で単位を指定する
- `lubridate`の`duration`系関数 (`dhours`など) で割って単位変換する

```{r}
round(50.9999) * 24
exp_day %>% transmute(dif = as.numeric(dif, units = "hours")) %$% dif
exp_day %>% transmute(dif = dif / dhours(1)) %$% dif
```

ついでに、単位の異なる時間差をまとめて扱う場合、差をとる順序によって結果が変わってくる。

```{r}
(exp_hour %<>% select(-dif))
(exp_day %<>% select(-dif))
```

```{r}
# さきに差を計算
sub_before <-
  bind_rows(
    exp_hour %>% transmute(dif = time - init),
    exp_day %>% transmute(dif = time - init)
  )
sub_before
```

```{r}
# あとで差を計算
sub_after <-
  bind_rows(exp_hour, exp_day) %>%
  transmute(dif = time - init)
sub_after
```

`mutate`では生成される列内で最小の単位に統一されるのに対し、`c`や`bind_rows`でつなげると任意の単位の組み合わせからsecあるいはday単位のいずれかに換算されるのが原因。

```{r}
dif_hour = ymd_hms("2018-11-11 06:00:00") - ymd_hms("2018-11-11 00:00:00")
dif_week = ymd_hms("2018-11-18 01:00:00") - ymd_hms("2018-11-11 00:00:00")
dif_month = ymd_hms("2018-12-11 01:00:00") - ymd_hms("2018-11-11 00:00:00")
dif_year = ymd_hms("2019-11-11 01:00:0") - ymd_hms("2018-11-11 00:00:00")

attributes(c(dif_hour, dif_week))$units
attributes(c(dif_hour, dif_month))$units
attributes(c(dif_hour, dif_year))$units

attributes(c(dif_week, dif_month))$units
attributes(c(dif_week, dif_year))$units

attributes(c(dif_month, dif_year))$units
```

## Session information

```{r}
devtools::session_info()
```
