---
title: "RからPython経由でkeras.preprocessing.imageによる画像前処理"
date: 2018-09-01
categories: ["image processing", "Python", "reticulate"]
---

```{r setup, include=FALSE}
library(tidyverse)
library(magrittr)
knitr::opts_chunk$set(echo = TRUE, message = FALSE, warning = FALSE, results = "hold")
set.seed(71)
```

型に厳密でないRに慣れたせいではまったメモ

-----

画像を回転・移動させて画像増殖する機械学習の定石をとるにあたり、`keras.preprocessing.image`というPythonモジュールが便利そう ([参照](http://www.mathgram.xyz/entry/keras/preprocess/img))。
Rから呼べればなお幸せなので`reticulate`で呼び出す。

```{r, results = "markup"}
library(reticulate, quietly = TRUE)
library(imager)

reticulate::use_virtualenv("r-tensorflow")
kpi <- reticulate::import("keras.preprocessing.image")


names(kpi)
names(kpi$image)
```

パッケージが階層っぽく管理されている。
ほしいのは`kpi$image$random_rotation`。

## 下準備

```{r}
# ライセンスフリーの画像をローカル一時フォルダに保存
temp_file <- tempfile()
img_url <- "https://cdn.pixabay.com/photo/2012/04/13/00/19/copyright-free-31208_640.png"
download.file(img_url, destfile = temp_file, quiet = TRUE)

# 画像を読み込む
(img_raw <- kpi$load_img(temp_file))

# 画像をRでも扱えるarrayに変換
img_raw %<>% kpi$img_to_array()

img_raw %>% dim
img_raw[1:3, 1:3, 1]

img <- 
  img_raw %>%
  aperm(perm = c(2, 1, 3)) %>% # 画像が転地状態になるので、１−２次元目を入れ替え
  `*`(1/255)

img %>%
  as.cimg %>%
  plot(axes = FALSE)
```

## 回転

サンプル画像に対してランダム回転処理を試す。
とりあえずでやってみると、回転されずに歪む。

```{r}
img_rot <-
  img %>%
  kpi$random_rotation(rg = 360) %>% # rg: ランダム回転の許容角度 (degree)
  as.cimg

plot(img_rot, axes = FALSE)
```

[`random_rotation`の回転のaxisはデフォルトでは変なことになっているので明示的に指定しないとダメ](http://nahareport.blogspot.com/2018/04/keraspreprocessingrandomrotation.html) という記事を見て、解決したかと思えば今度はエラー。

```{r eval = FALSE}
img_rot <-
  img %>%
  kpi$random_rotation(rg = 360, row_axis = 0, col_axis = 1, channel_axis = 2) %>%
  as.cimg

#> Error in py_call_impl(callable, dots$args, dots$keywords) : 
#>  TypeError: integer argument expected, got float
```

RからPythonへの変換中に型変換でも起こっているのかと思っていじったり、
[R-Python間でのarray扱いの違い](https://rstudio.github.io/reticulate/articles/arrays.html) が原因かと思っていじったりしたが、結局はarrayのインデックスをinteger型に指定してPythonに送る必要があるだけだった。
以下の通り、row_axisほかを`1L`で送ればいい。

```{r}
img_rot <-
  img %>%
  kpi$random_rotation(rg = 360, row_axis = 0L, col_axis = 1L, channel_axis = 2L) %>%
  as.cimg

plot(img_rot, axes = FALSE)
```

ランダムに回転角度を決めるので、実行するたびに結果が変わる。
画像端に回転処理で見切れた部分が延長されて表示されるので、ランダム回転 → 余白をcropping、が必要そう。
croppingで取り除く領域のサイズは、45°回転した場合に最大で元画像の$1-1/\sqrt2 \simeq 0.293$なので、3割増で画像を切り出ししておくといい。

```{r, results = "hold"}
# rotate
img_rot <-
  img %>%
  kpi$random_rotation(rg = 360, row_axis = 0L, col_axis = 1L, channel_axis = 2L)

# crop
dims <- dim(img)
cnt <- round(dims[1:2]/2) # center
frm <- round(dims[1:2] / sqrt(8)) # side/2
img_crop <- 
  img_rot[(cnt[1]-frm[1]):(cnt[1]+frm[1]), (cnt[2]-frm[2]):(cnt[2]+frm[2]),]


par(mfrow=c(1, 3), mar = c(0, 0, 0, 0))
img %>%
  as.cimg %>%
  plot(axes = FALSE)
img_rot %>%
  as.cimg %>%
  plot(axes = FALSE)
img_crop %>%
  as.cimg %>%
  plot(axes = FALSE)
```

関数化して葉片をランダムに回転させる。

```{r}
# function
random_rotate <-
  function(img){
    library(reticulate, quietly = TRUE)
    reticulate::use_virtualenv("r-tensorflow")
    kpi <- import("keras.preprocessing.image")

    dims <- dim(img)
    if(length(dims) == 2){
      dim(img) <- c(dims, 1)
    }
    
    rot <-
      img %>%
      kpi$random_rotation(rg = 360, row_axis = 0L, col_axis = 1L, channel_axis = 2L)
    
    cnt <- round(dims[1:2]/2) # center
    frm <- round(dims[1:2] / sqrt(8)) # side/2

    rot[(cnt[1]-frm[1]):(cnt[1]+frm[1]), (cnt[2]-frm[2]):(cnt[2]+frm[2]),] %>%
      return()
  }

# load
leaf_disc <-
  "~/Dropbox/2018/ANU/disc_images/P04_id01_2.jpg" %>%
  load.image() %>%
  as.array %>%
  .[,,1,]

# plot
par(mfrow = c(4, 4), mar = c(0, 0, 0, 0))
for(i in 1:16){
  leaf_disc %>%
    random_rotate %>%
    as.cimg %>%
    plot(axes = FALSE)
}
```

## その他

型曖昧で危険といえばコレ

```{r}
# NG
factor(c("1", "1.1", "0.9")) %>% as.numeric
# OK
factor(c("1", "1.1", "0.9")) %>% as.character %>% as.numeric
```


## References

- [Keras tips: 様々な画像の前処理をカンタンにやってくれるkeras.preprocessingのまとめ | MATHGRAM](http://www.mathgram.xyz/entry/keras/preprocess/img)  
- [keras.preprocessingのrandom_rotationが回転してくれない時の対処 | 那覇レポート](http://nahareport.blogspot.com/2018/04/keraspreprocessingrandomrotation.html)  
- [Arrays in R and Python | vignette/reticulate](https://rstudio.github.io/reticulate/articles/arrays.html)  

## Session Info

```{r}
devtools::session_info()
```