---
title: "two-dots ..1 (R)"
date: 2018-05-19
---

Rstudioで予約語としてハイライトされる`..1`、`..2`についてのメモ。


"double periods"とか"..1"とかでググってもまったく引っかからないが"two dots"だと多少は情報がある。
公式helpは`??base::dots`で確認できる。

関数内で使う予約語で、two dotsを含む関数へ渡された引数を取ってくるためにある。
pipeを多用する`{purrr}`、`{dplyr}`あたりと相性がいい。

例えば、`..1`を使うと`purrr::map_XXX()`に投げた引数を内部で受け取ることができる。

```{r warning = F, message = F}
library(purrr)
library(dplyr)

list_data <- 
  list(iris, cars)

1:2 %>%
  map(~ list_data[[.]] %>%
        mutate(., `index + 5th alphabet` = letters[..1 + 5]) %>%
        head(3))
```

`mutate()`内のplaceholderにはpipe直前の`list_data[[.]]`が渡され、`..1`には1フレーム上の`map`に投げ込まれた値が渡されるイメージ。
ファイル名に情報を持つ複数のファイルを読み込むときに便利で、`.id`よりも汎用性が高い。
ただし可読性が下がるので多用はしないほうがよさそう。

裸で呼ぶとエラーになるので、括弧をつける。

```{r eval = F}
1:2 %>%
  map(~ list_data[[.]] %>% mutate(., add_index = ..1) %>% head(3))
# > Error in mutate_impl(.data, dots) : Binding not found: ..1.
```

```{r}
1:2 %>%
  map(~ list_data[[.]] %>% mutate(., add_index = (..1)) %>% head(3))
```

実際には、`readr::parse_number()`, `stringr::str_sub()`あたりと併用するので問題となることはあまりない。
