---
title: "指数関数的な減衰と回復 (Stan)"
date: 2018-06-09
categories: ["stan", "時系列解析"]
---

```{r setup, warning = F, message = F, cache=T, include = F, echo = F}
knitr::opts_chunk$set(warning = F, message = F, cache = T, echo = T, results = "hold")
```

Stanの練習

指数減衰中に処理をすることで回復過程に切り替わる経時パターン。
おもに知りたいのは、

- 処理の効果が生じる時点: `t_cp`
- 減衰・回復の時定数: `k_dec`・`k_inc`

実験上では`t_cp`以前に処理を行っており、‘時間遅れののちに効果が見られたのだろう’という想定。

```{r}
library(tidyverse)
library(knitr)
library(rstan)
library(bayesplot)

rstan_options(auto_write = TRUE)
options(mc.cores = parallel::detectCores())

theme_set(theme_grey())
color_scheme_set()
```


## 元データ作成

Stanでパラメータを推定する対象となる既知データセットを作成。
減衰が生じないnegative control (NC)、減衰が生じるpositive control (PC)、減衰中に回復処理をしたrecovery treatment (RT) を準備。

```{r}
# 真のパラメータを与える
time <- seq(0, 15, length.out = 60)
sigma <- .05
y_max <- 1
y_min <- .3
t_cp <- 3.3
k_dec <- .41
k_inc <- .23
amp_inc <- .45

NC <- rep(y_max, length(time))
PC <- y_min + (y_max - y_min) * exp(- k_dec * time)
RT_dec <- # gross decrease
  c(y_min + (y_max - y_min) * exp(- k_dec * time))
RT_inc <- # gross incrase
  c(numeric(sum(time < t_cp)), # before the changing point
    amp_inc * (1 - exp(-k_inc * (time[time > t_cp] - t_cp)))) # after the changing point
RT <- RT_dec + RT_inc # net change

add_noise <-
  function(x, sd) x + rnorm(length(x), 0, sd)

set.seed(2018060002)

ddd <- 
  tibble(NC, PC, RT, t = time) %>%
  gather(treatment, value, -t) %>%
  bind_rows(., ., ., .) %>% # N = 4にしておく
  mutate(value = add_noise(value, sigma)) # ノイズを足す
```

元データを図示。
破線が真の処理効果。

```{r}
ddd %>%
  ggplot(aes(t, value, col = treatment)) +
  geom_point() +
  geom_smooth(method = "loess") +
  geom_line(data = tibble(t = time, value = RT_inc), col = "blue", linetype = 2)
```

当然ながらloess回帰だと、効果の現れはじめはわからない。

## モデル作成

Stanコードを書く。
`treatment`で場合わけし、回復処理区 (RT) では`t_cp`以前か以降かでもう一度場合わけして対数尤度を加算する。
generated quantitiesブロックで1単位時間ごとの事後分布を作成する。

```
data{
  int N;
  vector[N] t;
  vector[N] y; 
  vector[N] trtm; // 1: Negative ctrl, 2: Positive ctrl, 3: Recovery treatment
}

parameters{
  real<lower=0,upper=1> sigma; // common sd
  real<lower=0,upper=2> k_dec; // time-constant for decrease
  real<lower=0,upper=2> k_inc; // time-constant for recovery
  real<lower=0> y_max; // upper 
  real<lower=0> y_min; // lower
  real<lower=0> amp_inc; // amplitude of the recovery
  real<lower=0> t_cp; // time at the changing point
}

model{
  for(i in 1:N){
    if(trtm[i] == 1){ // for NC 
      target += normal_lpdf(y[i] | y_max, sigma);
    } else if(trtm[i] == 2){ // for PC
      target += normal_lpdf(y[i] | y_min + (y_max - y_min) * exp(-k_dec * t[i]), sigma);
    } else { // for RT
      if(t[i] <= t_cp){ // before the changing point
        target += normal_lpdf(y[i] | y_min + (y_max - y_min) * exp(-k_dec * t[i]), sigma);
      } else { // before the changing point
        target += normal_lpdf(y[i] | y_min + (y_max - y_min) * exp(-k_dec * t[i]) + amp_inc * (1 - exp(-k_inc * (t[i] - t_cp))), sigma);
      }
    }
  }
}

generated quantities{
  vector[16] PC;
  vector[16] NC;
  vector[16] RT;
  
  for(i in 1:16){
    NC[i] = normal_rng(y_max, sigma);
    PC[i] = normal_rng(y_min + (y_max - y_min) * exp(-k_dec * (i - 1)), sigma);
    RT[i] = normal_rng(y_min + (y_max - y_min) * exp(-k_dec * (i - 1)), sigma);
    if((i - 1) > t_cp)
      RT[i] += amp_inc * (1 - exp(-k_inc * ((i - 1) - t_cp)));
  }
}
```

## MCMC

Rからキックする。

```{r}
fit_exp <-
  ddd %>%
  mutate(treatment = as.numeric(as.factor(treatment))) %>% # treatmentを数値に変換
  list(N = nrow(.), t = .$t, y = .$value, trtm = .$treatment) %>%
  stan(file = "~/Dropbox/page/data/stan_code/down_up/changing_exponential.stan", data = .)
```

数値を確認する。

```{r}
summary(fit_exp)$summary %>%
  data.frame %>%
  head(10) %>%
  kable
```

traceも目視で確認する。

```{r}
pars_shown <-
  c("sigma", "k_dec", "k_inc", "y_min", "y_max", "t_cp", "amp_inc")

fit_exp %>%
  as.array %>%
  {
    print(mcmc_trace(., pars = pars_shown) + guides(col = F))
    print(mcmc_dens_overlay(., pars = pars_shown) + guides(col = F))
  }
```

## プロット

ベイズ信頼区間を元データに足して表示する。
経時プロットに区間を追加するのがそこそこ面倒。

```{r}
mcmc_sample <- rstan::extract(fit_exp)

quantile_mcmc <- 
  function(mcmc_sample, probs = c(.025, .25, .50, .75, .975), ...){
    apply(mcmc_sample, 2, quantile, probs = probs) %>%
      t %>%
      as_tibble %>%
      set_names(paste0("qt", seq_along(probs)))
  }

quantiles <-
  mcmc_sample[c("PC", "NC", "RT")] %>%
  map_df(~ quantile_mcmc(.) %>% mutate(t = 0:15), .id = "treatment")

quantiles %>%
  head(10) %>%
  kable
```

50%、95%ベイズ信頼区間を表示したプロット。

```{r}
ddd %>%
  ggplot(aes(x = t, group = treatment, fill = treatment)) +
  geom_vline(xintercept = t_cp, linetype = 2) +
  geom_ribbon(data = quantiles, aes(ymin = qt1, ymax = qt5), alpha = .25) +
  geom_ribbon(data = quantiles, aes(ymin = qt2, ymax = qt4), alpha = .75) +
  geom_line(data = quantiles, aes(y = qt3), col = "white") +
  geom_point(aes(y = value, col = treatment), alpha = .25) +
  labs(x = "Time [hour]", y = "Parameter [unit]")
```

## 雑感

- 処理時を始点にsigmoidで組むほうが素直かもしれない
- 今回のターゲットはタンパク質なので、分解と合成に分けて微分方程式から解くべき
- `t_cp`が小さいと2カーブの分離がうまくいかず、`t_cp`と`k_inc`が不正確になる

```{r}
t_cp_short <- 2.3 # changing point

RT_inc2 <- # gross incrase
  c(numeric(sum(time < t_cp_short)), # before the changing point
    amp_inc * (1 - exp(-k_inc * (time[time > t_cp_short] - t_cp_short)))) # after the changing point

RT2 <- RT_dec + RT_inc2

set.seed(2018060002)

ddd2 <- 
  tibble(NC, PC, RT2, t = time) %>%
  gather(treatment, value, -t) %>%
  bind_rows(., ., ., .) %>% # N = 4にしておく
  mutate(value = add_noise(value, sigma))

fit_exp2 <-
  ddd2 %>%
  mutate(treatment = as.numeric(as.factor(treatment))) %>% # treatmentを数値に変換
  list(N = nrow(.), t = .$t, y = .$value, trtm = .$treatment) %>%
  stan(file = "~/Dropbox/page/data/stan_code/down_up/changing_exponential.stan", data = .)

fit_exp2 %>%
  as.array %>%
  .[, , c(3, 7)] %>%
  mcmc_areas() +
  geom_vline(xintercept = c(t_cp_short, k_inc), linetype = 2)

summary(fit_exp2)$summary %>%
  data.frame %>%
  head(7) %>%
  kable
```

`t_cp`と`k_inc`の真値はそれぞれ、`r t_cp_short`と`r k_inc`。

## Session Info

```{r}
devtools::session_info()
```
