---
title: "htmlwidget x (Hugo + Blogdown + GitHub Page)"
date: 2018-05-19
---

[`{leaflet}`](https://leafletjs.com/)や[`{plotly}`](https://plot.ly/)で作成したインタラクティブなコンテンツをHugo + Blogdown + GitHub Pageに埋め込むときのメモ。

```{r setup, warning = F, message = F, include = F, echo = F}
library(tidyverse)
knitr::opts_chunk$set(warning = F, message = F, echo = T, results = "hold")
Sys.unsetenv("ftp_proxy")
Sys.unsetenv("http_proxy")
Sys.unsetenv("https_proxy")
```

`{widjetFrame}`がいいみたいなことを`{knitr}`などで有名なYihui氏が書いているが、自分の環境ではなんだかうまくいかなかった。issueで触れられている`width = '100%'`の問題ではない。
代わりに、[ググって引っかかったページ](https://owi.usgs.gov/blog/leaflet/)を参考に、`htmlwidgets::saveWidget()`でhtmlとして保存する -> htmlのiframeタグ内で書き込むというアプローチを採用する。

htmlファイルのパスが厄介で、すこし詰まった。
`build_site()`したときの作業ディレクトリは、それぞれ.Rmdファイルが保存されているパスになるので、そこからの相対パスで考える。
`saveWidget()`で生成される`APPNAME.html`は、`build_site()`により、`APPNAME/index.html`に変換されるので、`serve_site()`では確認できないらしい。
leafletフォルダ、plotlyフォルダをcontent以下に作成して個別に管理する。

```{r}
library(htmlwidgets)
```

# leaflet

```{r leaflet_demo}
library(leaflet)
library(ggmap) # 地名から緯度経度をとってくる
library(geosphere) # 球体に直線を引く

geo_syd <- geocode("Sydney")
geo_ist <- geocode("Istanbul")

# `ggmap::geocode()`は短時間での使用に制限があるので、ループの力技で解決。
repeat(
  if(is.na(geo_syd$lon)){
    geo_syd <- geocode("Sydney")
  } else {
    break
  }
)

repeat(
  if(is.na(geo_ist$lon)){
    geo_ist <- geocode("Istanbul")
  } else {
    break
  }
)

leaflet_demo <- 
  geosphere::gcIntermediate(p1 = geo_syd, p2 = geo_ist, n = 200, addStartEnd = T) %>%
  leaflet::leaflet() %>%
  leaflet::addTiles() %>%
  leaflet::addPolylines(color = "black")

# dir.create("../leaflet", showWarnings = FALSE)
setwd("../leaflet")
saveWidget(leaflet_demo, "demo.html", selfcontained = T)
setwd("../post")
```

<iframe seamless src="../../../../leaflet/demo/index.html" width="100%" height="500"></iframe>

# plotly

```{r plotly_demo}
library(plotly)

if_data <-
  dir("../../confident_data/impact_factors/", full.names = T) %>%
    map_df(~ read_csv(., skip = 1, col_types = cols()) %>%
             # na.omit() %>%
             mutate(year = parse_number(str_sub(..1, -10, -1))) %>%
             mutate_at(.vars = c(1, 3:5), as.numeric)) %>%
  janitor::clean_names() %>%
  mutate(journal = tolower(full_journal_title))
  
high_impact_journals <-
  if_data %>%
  filter(year == 2016, rank <= 20) %>%
  transmute(journal, id = factor(1:20))
  

plotly_demo <-
  if_data %>%
  filter(journal %in% high_impact_journals$journal) %>%
  left_join(., high_impact_journals, by = "journal") %>%
  plot_ly(x = ~ journal_impact_factor, y = ~ eigenfactor_score, size = ~ total_cites,
          color = ~ id, frame = ~ year,
          hoverinfo = "text",
          # text = ~paste(full_journal_title), # 隠し
          text = ~paste(id),
          mode = "markers", type = "scatter", showlegend = F) 


# dir.create(".//plotly", showWarnings = FALSE)
setwd("../plotly")
saveWidget(plotly_demo, "demo.html", selfcontained = T)
setwd("../post")
```

<iframe seamless src="../../../../../plotly/demo/index.html" width="100%" height="500"></iframe>

# Shiny

Shinyはhtmlで固めることができないので、shinyappsあたりでデプロイして引っ張るのがいいらしい。
以下のchunkを追加すると埋め込みまで完了。

```{r shiny_demo, warning = F, out.width = "100%", eval = F}
knitr::include_app("https://USER_NAME.shinyapps.io/APP_NAME/")
```

# Session info

```{r}
devtools::session_info()
```