---
title: "ggplot2で論文作図: ラベルまわり"
date: 2019-01-26
categories: ["tidyverse", "ggplot2"]
---

```{r setup, include=FALSE}
library(tidyverse)
library(magrittr)
knitr::opts_chunk$set(echo = TRUE, message = FALSE, warning = FALSE, results = "hold")
```

# 即投稿クオリティの図をggplot2で作るメモ (ラベル周り)

facetで特殊文字を使う場合は`label_parsed`、`expression`形式で書く。

```{r}
df <-
  iris %>%
  select(1, 2, 5) %>%
  gather(variable, value, -Species)

df %>%
  mutate(variable = case_when(
    variable == "Sepal.Width" ~ "'Some parameter'~'[\u00B5'*mol~m^-2~s^-1*']'",
    variable == "Sepal.Length" ~ "'Another parameter'~'[\u00B5'*'m'*']'")) %>%
  ggplot(aes(value, col = Species)) +
  geom_density() +
  facet_grid(variable ~ ., labeller = label_parsed) +
  labs(y = NULL)
```

途中で変換するとその後の取り回しが悪くなるので、プロットする段階で変える。

`ggplot2::as_labeller`で予めラベルを登録しておく。

```{r}
fig_base <-
  df %>%
  ggplot(aes(value, col = Species)) +
  geom_density()

label_1row <-
  c(Sepal.Width = "'Some parameter'~'[\u00B5'*mol~m^-2~s^-1*']'",
    Sepal.Length = "'Another parameter'~'[\u00B5'*'m'*']'",
    hogehoge = "NOT SHOWN")

label_2row <-
  c(Sepal.Width = "atop('Some parameter', '[\u00B5'*mol~m^-2~s^-1*']')",
    Sepal.Length = "atop('Another parameter', '[\u00B5'*'m'*']')",
    hogehoge = "NOT SHOWN")

parsed_single <- as_labeller(label_1row, label_parsed)
parsed_double <- as_labeller(label_2row, label_parsed)

(fig_1 <- fig_base + facet_grid(variable ~ ., labeller = parsed_single))
(fig_2 <- fig_base + facet_grid(variable ~ ., labeller = parsed_double))
```

該当するラベルがない場合は、ラベルが空白になる。

```{r}
df %>%
  mutate(variable = if_else(variable == "Sepal.Length", "test", variable)) %>%
  ggplot(aes(value, col = Species)) +
  geom_density() +
  facet_grid(variable ~ ., labeller = parsed_single)
```

`\n`で折り返すと変なことになる。

```{r}
label_ng <-
  as_labeller(c(Sepal.Length = "'Another parameter\n'*'['*mu*'m'*']'",
                Sepal.Width = "'Some parameter\n'*'[\u00B5'*mol~m^-2~s^-1*']'"),
              label_parsed)

fig_base + facet_grid(variable ~ ., labeller = label_ng)
```

`theme_set`で一括適用する細かいスタイルを設定する。

```{r}
tick_len <- .2

theme_set(
  # theme_bw() +
  theme_bw(base_family = "Arial") +
  theme(text = element_text(),
        panel.grid = element_blank(),
        
        # ティックを内向きに
        axis.ticks.length=unit(-tick_len, "cm"),
        axis.ticks = element_line(size = rel(.5)),
        axis.text.x = element_text(margin=unit(c(2*tick_len, 0, 0, 0), "cm")),
        axis.text.y = element_text(margin=unit(c(0, 2*tick_len, 0, 0), "cm")),
        
        # stripのサイズ、位置、背景を調整
        strip.text = element_text(size = rel(1)),
        strip.placement = "outside",
        strip.background = element_blank())
  )
```

`facet_grid(switch = "y")`でfacetラベルを左に持っていく。

```{r}
fig_3 <-
  fig_base +
  facet_grid(variable ~ ., labeller = parsed_double, switch = "y") +
  labs(y = NULL)

fig_3
```

pdf出力して、fontを埋め込む。

```{r}
temp_file_original <- paste0(tempfile(), ".pdf")
temp_file_embed <- paste0(tempfile(), ".pdf")

quartz(type = "pdf", file = temp_file_original)
fig_3
dev.off()

embedFonts(file = temp_file_original, outfile = temp_file_embed,
           options = "-c \"<</NeverEmbed []>> setdistillerparams\" -f ")
```

埋め込み状態を確認する。
bash経由でやる。
`pdffonts`でembed列が`yes`になっていれば大丈夫らしい。

```{r}
system(str_glue("pdffonts {temp_file_embed}"))
```

```
name                                 type              emb sub uni prob object ID
------------------------------------ ----------------- --- --- --- ---- ---------
QVYYFG+ArialMT                       TrueType          yes yes yes          72  0
NYAKOE+ArialMT                       TrueType          yes yes yes          38  0
DJZUJO+ArialMT                       TrueType          yes yes yes          26  0
MEMITD+ArialMT                       TrueType          yes yes yes          95  0
RWTTYK+ArialMT                       TrueType          yes yes yes          91  0
CKVQWC+ArialMT                       TrueType          yes yes yes          32  0
MJPVJK+ArialMT                       TrueType          yes yes yes          20  0
PPAHAH+ArialMT                       TrueType          yes yes yes          78  0
TIZGFW+ArialMT                       TrueType          yes yes yes          62  0
ZQRGZO+ArialMT                       TrueType          yes yes yes          58  0
KPYJFU+ArialMT                       TrueType          yes yes yes          52  0
QSKFCU+Symbol                        TrueType          yes yes yes          46  0
JFRXDS+ArialMT                       TrueType          yes yes yes          40  0
GJHAAU+ArialMT                       TrueType          yes yes yes          34  0
NGQXUK+ArialMT                       TrueType          yes yes yes          28  0
NBBCTZ+ArialMT                       TrueType          yes yes yes          68  0
FRCCMY+ArialMT                       TrueType          yes yes yes          22  0
ZUPVSQ+ArialMT                       TrueType          yes yes yes          93  0
AMATMK+ArialMT                       TrueType          yes yes yes          64  0
WHUINY+ArialMT                       TrueType          yes yes yes          74  0
HUOCGU+Symbol                        TrueType          yes yes yes          54  0
EMXJMO+ArialMT                       TrueType          yes yes yes          48  0
TNUQGN+Symbol                        TrueType          yes yes yes          42  0
IFRBQQ+ArialMT                       TrueType          yes yes yes          36  0
KJUGHP+ArialMT                       TrueType          yes yes yes          24  0
OOHDYH+ArialMT                       TrueType          yes yes yes          83  0
BEUQQG+ArialMT                       TrueType          yes yes yes          70  0
PSXPLM+ArialMT                       TrueType          yes yes yes          30  0
RMTSJQ+ArialMT                       TrueType          yes yes yes          80  0
NGLPKZ+ArialMT                       TrueType          yes yes yes          66  0
SQSHEN+ArialMT                       TrueType          yes yes yes          60  0
SNUPUT+ArialMT                       TrueType          yes yes yes          76  0
NMWUGM+ArialMT                       TrueType          yes yes yes          56  0
MKMMNZ+Symbol                        TrueType          yes yes yes          50  0
FZWFDH+ArialMT                       TrueType          yes yes yes          44  0
```

## Session information

```{r}
devtools::session_info()
```

## 雑記

- あと乾物重を測ったらデータが揃うので、そろそろ投稿
- 今回からStanを使い始めた
  - 解析->可視化->解釈の流れがシミュレーションで途切れるから捗らない
  - マルチタスク適正をあげていきたい
